臺灣臺北地方法院刑事判決
公　訴　人　臺灣臺北地方法院檢察署檢察官
被　　　告　戊○○
　　　　　　　　　　（現於臺灣臺北看守所羈押中）
指定辯護人　本院公設辯護人甲○○
上列被告因加重強盜等案件，經檢察官提起公訴（93年度偵字第
5101、7590號）及移送併辦（臺灣臺北地方法院檢察署93年度他
字第1692號），本院判決如下：
    主  文
戊○○未經許可，寄藏可發射子彈，具有殺傷力之改造槍枝，累
犯，處有期徒刑壹年肆月，併科罰金新台幣拾萬元，罰金如易服
勞役，以銀元參佰元即新台幣玖佰元折算壹日，扣案如附表編號
五至七所示之物均沒收；又共同意圖為自己不法之所有，結夥三
人以上，攜帶兇器，以強暴至使不能抗拒，而取他人之物，處有
期徒刑柒年拾月，扣案如附表所示之物均沒收。應執行有期徒刑
玖年，併科罰金新台幣拾萬元，罰金如易服勞役，以銀元參佰元
即新台幣玖佰元折算壹日，扣案如附表所示之物均沒收。
    事  實
一、戊○○前於民國（下同）79年間因犯恐嚇罪，經臺灣高等法
    院判處有期徒刑1年10月確定，於82年11月21日執行完畢。
    詎不知悔改，明知未經許可，不得持有及寄藏可發射子彈，
    具有殺傷力之槍枝及子彈，竟基於寄藏之犯意，未經許可，
    於84年2月間某日，在臺北市○○區○○路三段155 巷128號
    住處，受友人林士期（已歿）之託，代為保管可發射子彈，
    具有殺傷力之仿GLOCK廠17型半自動手槍製造之玩具手槍換
    裝土造金屬槍管而成之改造手槍1支（含彈匣1個，槍枝管制
    編號：00000000 00號）、口徑9mm之制式子彈3 顆及直徑約
    9mm土造金屬彈頭之土造子彈2顆，而將該槍、彈藏放於其前
    開住處。93年2月初，楊源居（業經本院另行審結）因經濟
    困難，缺錢花用，憶起前曾在臺北市中山區○○○路95號2
    樓「莎迪娜」卡拉OK店消費，該處負責人及店員均為女性，
    有機可趁，乃邀同戊○○、龔建文（業經本院另行審結）、
    黃明宏（另案審理中），四人共同基於意圖為自己不法所有
    之犯意聯絡，於93年2月10日23時50分許，共同攜帶兇器番
    刀1把，電擊棒1支，黃色膠帶4捲、黑色鴨舌帽4頂、棉質白
    色手套3雙，戊○○則攜帶兇器即上述槍、彈，由楊源居駕
    駛其所有之BV-5165號自用小客車搭載其餘三人至前開「莎
    迪娜」卡拉OK店，楊源居因恐遭店員認出，遂在門口把風，
    而由戊○○持槍、彈，龔建文拿電擊棒、黃明宏持番刀、膠
    帶等物品進入該店，戊○○三人並頭戴黑色鴨舌帽，向在場
    播放歌曲之店員己○○、負責人丁○○、客人庚○○、乙○○、辛○○、丙○○佯稱警察臨檢，丁○○等人要求出示證
    件時，戊○○、龔建文、黃明宏即分別亮出改造手槍、電擊
    棒及番刀，以此強暴手段至使丁○○等人無法抗拒，戊○○
    三人即將丁○○等人押入包廂內後，強取丁○○所有之皮包
    1只（內有華南銀行、中國信託商業銀行、聯邦銀行金融卡
    各1張）、行動電話1支，己○○所有之現金新臺幣（下同）
    200元、女用手錶1支、戒指1只，三星牌銀色行動電話1支，
    乙○○所有之現金1萬8千元、勞力士手錶1支、NOKIA牌手機
    1支，辛○○所有之現金2千元、亞美茄手錶1支、K金洋珠戒
    指1只、三星牌手機1支、國際商業銀行信用卡1張，丙○○
    所有之現金2千餘元及手機1支，庚○○所有之現金1萬元、
    手錶1支、NOKIA牌8210型手機1支及3張提款卡等物得手後，
    復將丁○○與己○○、庚○○與丙○○、辛○○與乙○○分
    成三組，背對背手連身體，以所攜帶之黃色膠帶綑綁一起，
    再分別綑綁腳部。戊○○等人強盜上揭財物得手後，又逼問
    丁○○所有中國信託銀行金融卡密碼後，交予在外把風之楊
    源居，由楊源居於翌日（11日）凌晨至臺北市○○○路○段
    18號華南商業銀行之自動提款機，分兩次接續提取丁○○帳
    戶內之5千元及3千元共8千元，戊○○等人遂將強盜所得之
    現金及物品朋分後各自逃逸。丁○○等人掙脫綑綁之膠帶後
    報警，警方人員於臺北市○○○路○段18號華南商業銀行之
    自動提款機上取得楊源居所留之左拇指指紋，再循線於93年
    3月4日9時許，在臺北市○○區○○路三段155巷128號查獲
    戊○○、龔建文，並扣得戊○○強盜所用如附表編號5至7所
    示之槍、彈，於同日9時55分許，在臺北市○○區○○路某
    電動遊樂場查獲楊源居，於楊源居所有之上開自用小客車內
    扣得如附表編號1至4所示之物品。
二、案經臺北市警察局中山分局報請臺灣臺北地方法院檢察署檢
    察官偵查起訴及移送併辦。
    理  由
一、訊據被告戊○○對於上開事實均坦承不諱，核與被害人丁○○、己○○、乙○○、辛○○、丙○○、庚○○分別於警訊
    及偵查中指訴明確及同案被告楊源居、鞏建文於本院審理時
    均供述屬實，復有扣案如附表所示之物可證。而所扣案之槍
    、彈經送鑑定結果，均有殺傷力，有內政部警政署刑事警察
    局93年3月9日刑鑑字第0930052118號槍彈鑑定書附卷足憑。
    另楊源居持被害人丁○○所有之金融卡提款之事實，有提款
    紀錄表、及詐領款項時之翻拍照片、丁○○中國信託商業銀
    行第0000000000000號帳戶存、支明細影本等在卷可參。是
    本件事證已甚明確，核被告戊○○自白核與事實相符，犯行
    堪以認定，應依法論科。
二、按無故持有具殺傷力之槍枝及子彈等罪為繼續犯，一經持有
    ，犯罪即告成立，其嗣後之繼續持有，乃犯罪行為之繼續，
    而非犯罪狀態之繼續，寄藏與持有，均係將物置於自己實力
    支配之下，僅寄藏必先有他人之持有行為，而後始為之受寄
    代藏而已，故寄藏之受人委託代為保管，其保管之本身，亦
    屬持有，不過，此之持有係受寄之當然結果，法律上自僅就
    「寄藏」行為為包括之評價，不另就「持有」予以論罪（最
    高法院74年度臺上字第3400號判例意旨參照）。被告戊○○
    於84年2月間受寄上開槍、彈，並未經許可持有，持有之行
    為，持續至93年3月4日經警查獲時為止，其間槍砲彈藥刀械
    管制條例第11條第4項及第12條第4項之罪名，雖經86年11月
    24日、89年7月5日修正公布，然應適用持有行為完成當時，
    即90年11月14日修正公布同條例第11條第4項、第12條第4項
    之「未經許可，持有、寄藏或意圖販賣而陳列第1項所列槍
    砲者，處1年以上7年以下有期徒刑，併科新臺幣700萬元以
    下罰金。」，「未經許可，持有、寄藏或意圖販賣而陳列子
    彈者，處5年以下有期徒刑，併科新台幣3百萬元以下罰金。
    」之規定。而槍砲彈藥刀械管制條例又於94年1月26日修正
    公布，原條文第11條第4項修正為第8條第4項，並將法定刑
    由「1年以上7年以下有期徒刑，併科新臺幣7百萬元以下罰
    金」，修正為「3年以上10年以下有期徒刑，併科新臺幣700
    萬元以下罰金」，比較修正後槍砲彈藥刀械管制條例第8條
    第4項及修正前90年11月14日之同條例第11條第4項之規定，
    以舊法規定有利於被告，依刑法第2條第1項但書之規定，被
    告戊○○受寄持有改造手槍部分，自應適用修正前之槍砲彈
    藥刀械管制條例第11條第4項規定論處。（未經許可持有子
    彈部分此次並未修正）。是核被告戊○○未經許可，受寄上
    述槍、彈，所為係犯90年11月14日修正公佈之該條例第11
    條第4項之未經許可，寄藏可發射子彈，具有殺傷力之改造
    槍枝罪、第12條第4項之未經許可，寄藏子彈罪。被告以一
    行為同時受寄槍、彈，觸犯二罪名，為想像競合犯，應從一
    重之未經許可，寄藏可發射子彈，具有殺傷力之改造槍枝罪
    處斷。再按刑法上所謂兇器，其種類並無限制，凡客觀上對
    於人之生命、身體、安全構成威脅，具有危險性之兇器均屬
    之，且祇須行竊時攜帶此種具有危險性之兇器為已足，並不
    以攜帶之初有行兇之意圖為必要（最高法院79年度台上字第
    5253號判例參照），被告戊○○犯罪時所持之番刀、電擊棒
    、改造手槍及子彈依社會通念，在客觀上足以對於人之生命
    、身體、安全構成威脅，顯均為具有危險性之兇器無訛。又
    被告自承寄藏槍、彈之林士期已死亡，因寄藏之本質包含持
    有，已如前述，則被告從林士期死亡之後，受寄槍、彈之狀
    態轉變為持有之狀態。而被告事後另行起意，持有槍、彈、
    番刀、電擊棒為兇器，與楊源居等人共同強盜及持被害人之
    提款卡提款，所為係犯90年11月14日修正公佈之槍砲彈藥刀
    械管制條例第11條4項之未經許可，持有可發射子彈具有殺
    傷力之改造槍枝罪、第12條第4項之未經許可，持有子彈罪
    、刑法第330條第1項之結夥三人以上，攜帶兇器強盜罪、第
    339條之2第1項之由自動付款設備取得他人之物罪。被告以
    一行為同時持有槍、彈，觸犯二罪名，為為想像競合犯，應
    從一重之未經許可，持有可發射子彈，具有殺傷力之改造槍
    枝罪處斷。又加重強盜行為同時侵害數被害人法益，為想像
    競合犯，應從一重處斷。被告所犯上開三罪，有方法結果之
    牽連關係，應從一重之加重強盜罪處斷。被告戊○○此部分
    所犯與被告楊源居、龔建文、黃明宏均有犯意聯絡及行為分
    擔，應論以共同正犯。又被告戊○○所犯未經許可，寄藏改
    造槍枝及加重強盜二罪間，犯意各別，構成要件互殊，應分
    論併罰。查被告戊○○有如事實欄所載之前科執行情形，有
    臺灣高等法院被告全國前案紀錄表可稽，其於前案有期徒刑
    執行完畢後，五年內再犯上開寄藏槍彈之有期徒刑以上刑之
    本罪，為累犯，依法加重其刑。爰審酌被告戊○○有上述前
    科執行情形，素行不良，年輕力壯，卻不思以正當手段謀取
    財富，犯罪之動機、目的，及共同持兇器強盜危害人身自由
    之手段兇狠，嚴重影響社會秩序、被害人法益，並造成被害
    人心理上莫大而難以彌補之傷害及其等所強盜之財物數量、
    價值等所生危害，與犯後坦承犯行及犯後態度等一切情狀，
    分別量處如主文所示之刑，並定其應執行之刑，以資懲儆。
三、扣案如附表編號5至7所示之物，係屬違禁物，另扣案如附表
    編號1至4所示之物，分屬被告戊○○及同案被告楊源居所有
    ，而為供共同犯罪所用之物，均依法宣告沒收。
四、移送併辦（93年度他字第1692號）部分與起訴被告等強盜被
    害人丁○○等人財物部分係同一事實，本院自得一併審酌，
    附此敘明。
五、被告黃明宏部分另行審結。
六、據上論斷，應依刑事訴訟法第299條第1項前段，90年11月14
    日修正公佈槍砲彈藥刀械管制條例第11條4項、第12條第4項
    ，刑法第2條第1段但書、第11條前段，第28條、第330條第1
    項、第339條之2第1項、第47條、第55條、第51條第5款、第
    9款、第10款、第42 條第2項、第38條第1項第1款、第2款，
    現行法規所定貨幣單位折算新台幣條例第2條，判決如主文
    。
本案經檢察官蕭惠菁到庭執行職務。
中　　華　　民　　國　　94　　年　　6　　月　　 8    日
                  刑事第六庭  審判長 法  官  余文淵
                                     法  官  趙子榮
                                     法  官  曾正龍
以上正本證明與原本無異。
如不服本判決，應於判決送達後10日內，向本院提出上訴狀。
                                     書記官  彭自青
中　　華　　民　　國　　94　　年　　6　　月　　13    日
附表
┌──┬─────┬──┬───┬──────────┐
│編號│物品名稱  │數量│所有人│備註                │
├──┼─────┼──┼───┼──────────┤
│1   │黑色鴨舌帽│4頂 │戊○○│                    │
├──┼─────┼──┼───┼──────────┤
│2   │黃色膠帶  │4捲 │戊○○│                    │
├──┼─────┼──┼───┼──────────┤
│3   │棉質白手套│3雙 │戊○○│                    │
└──┴─────┴──┴───┴──────────┘
（續上頁）
┌──┬─────┬──┬───┬──────────┐
│4   │番刀      │1把 │楊源居│                    │
├──┼─────┼──┼───┼──────────┤
│5   │改造手槍  │1把 │戊○○│仿GLOCK17型改造手槍 │
│    │          │    │      │，具殺傷力。        │
├──┼─────┼──┼───┼──────────┤
│6   │土造子彈  │1顆 │戊○○│9.0mm，具殺傷力，原 │
│    │          │    │      │扣案2顆，其中1顆經採│
│    │          │    │      │樣試射。            │
├──┼─────┼──┼───┼──────────┤
│7   │制式子彈  │3顆 │戊○○│口徑9mm，具殺傷力。 │
└──┴─────┴──┴───┴──────────┘
附錄本案論罪科刑法條全文：
刑法第330條
犯強盜罪而有第321條第1項各款情形之一者，處7年以上有期徒
刑。
前項之未遂犯罰之。
刑法第339條之2
意圖為自己或第三人不法之所有，以不正方法由自動付款設備取
得他人之物者，處3年以下有期徒刑、拘役或1萬元以下罰金。以
前項方法得財產上不法之利益或使第三人得之者，亦同。
修正前槍砲彈藥刀械管制條例第11條
未經許可，製造、販賣或運輸第4條第1項第1款所稱其他可發射
金屬或子彈具有殺傷力之各式槍砲者，處5年以上有期徒刑，併
科新臺幣1千萬元以下罰金。
未經許可，轉讓、出租或出借前項所列槍砲者，處3年以上10
年以下有期徒刑，併科新臺幣7百萬元以下罰金。
意圖供自己或他人犯罪之用，而犯前二項之罪者，處無期徒刑
或7年以上有期徒刑，併科新臺幣1千萬元以下罰金。
未經許可，持有、寄藏或意圖販賣而陳列第1項所列槍砲者，處1
年以上7 年以下有期徒刑，併科新臺幣7百萬元以下罰金。
第1項至第3項之未遂犯罰之。
修正前槍砲彈藥刀械管制條例第12條
未經許可，製造、販賣或運輸子彈者，處1年以上7年以下有期徒
刑，併科新台幣5百萬元以下罰金。
未經許可，轉讓、出租或出借子彈者，處6月以上5年以下有期徒
刑，併科新台幣3百萬元以下罰金。
意圖供自己或他人犯罪之用，而犯前2項之罪者，處3年以上10年
以下有期徒刑，併科新台幣7百萬元以下罰金。
未經許可，持有、寄藏或意圖販賣而陳列子彈者，處5年以下有
期徒刑，併科新台幣3百萬元以下罰金。
第1項至第3項之未遂犯罰之。
